# Francisco Antilef

Osorno, Chile · <u>linkedin.com/in/fi-antilef/</u> · +569 55120393· fi.antilef@gmail.com

Estudiante egresado de ingeniería civil en informática, en la universidad austral de chile, con más de 3 años de experiencia profesional como Ingeniero de Software, Java Developer, entregando productos de alta calidad. Apasionado por nuevas tecnologías y comprometido con seguir con un aprendizaje continuo.

## **EXPERIENCIA**

Allware Santiago, Chile

Ingeniero de proyecto

Agosto 2021-Actualidad

- Desarrollo Java, Spring Framework, Hibernate, JPA, Javascript, Jquery y Angular.
- Construcción de Microservicios con Spring Boot, consumo de servicios SOAP.
- Manejo de datos en Oracle Database.
- Mejoras de rendimiento y correcciones de seguridad(XSS, CORS, SQL INJECTION).
- Manejo de dependencias con Maven, deploy de aplicaciones en Weblogic Server.
- Trabajo bajo metodología ágil Scrum , en equipo Célula.
- Uso de Sonarqube.
- Uso de Git y Gitlab.

Motivus Valdivia, Chile

Programador Part-Time

2020-2021

- Programación backend utilizando Elixir, programación Funcional y Phoenix Framework.
- Administración de datos utilizando Postgresql.
- Desarrollo con Python.
- Manejo de linux
- Uso de Git y Github.

#### **EDUCACIÓN**

UNIVERSIDAD AUSTRAL DE CHILE

Ingeniería Civil en Informática

Valdivia, Chile

2016-2021

## **HABILIDADES BLANDAS**

- Autonomia
- Proactividad
- Trabajo en equipo
- Capacidad de autogestión
- Atención al detalle
- Adaptabilidad al cambio
- Comunicación verbal y escrita

# **SKILLS ADICIONALES**

- Nativo en Español, inglés básico.
- Capacidad de hablar en público.
- Conocimiento de Python, Elixir, C/C++
- Microservicios con golang
- Librerías python, scipy,numpy, pandas,
- Gradle
- Mongodb
- Intermedio en linux (Ubuntu, debian y fedora)
- Conocimientos Básico de ciencia de datos y Aprendizaje Automático
- Docker, Github Actions y CircleCI